【裁判字號】    95,易,199
【裁判日期】    950620
【裁判案由】    傷害等
【裁判全文】
臺灣基隆地方法院刑事判決               95年度易字第199號
公  訴  人  臺灣基隆地方法院檢察署檢察官
被      告  丁○○
            乙○○
            丙○○
上列被告因傷害等案件，經檢察官聲請以簡易判決處刑（94年度
偵字第3431號），本院認為不宜，改依通常程序進行審理，並判
決如下：
    主  文
丁○○以加害生命、身體及名譽之事，恐嚇他人致生危害於安全
，處拘役貳拾日，如易科罰金，以佰元折算壹日。緩刑貳年。
乙○○、丙○○均公訴不受理。
    事  實
一、民國94年8 月9 日晚間6 時許，丁○○因一心認定乙○○經
    常致電係意在騷擾，遂前往基隆市○○路36巷50弄22號4 樓
    之乙○○住處與之理論，乃竟遭乙○○妻子丙○○阻擋門外
    ；丁○○為迫使乙○○出面，竟萌生恐嚇他人致生危害於安
    全之故意，繼而在乙○○住處門外高喊：「叫乙○○出來，
    不然要讓乙○○死得很難看」，以此將加害乙○○生命、身
    體、名譽之事，恐嚇身在屋內之乙○○，使乙○○因而心生
    畏懼，並因憂心丁○○對其不利，而步出宅邸以查其究竟；
    乃竟見其妻丙○○已在其住處門外與丁○○發生肢體拉扯，
    遂又趨前對丙○○施以臂助（傷害部分，分據丁○○、乙○○、丙○○撤回告訴，詳如後述）。嗣員警據報後前往現場
    關切，其3 人始結束上開互相扭打之行止。
二、案經被害人丁○○、乙○○、丙○○訴由基隆市警察局第二
    分局移送臺灣基隆地方法院檢察署檢察官偵查起訴。
    理  由
壹、程序事項
    查檢察官雖以被告丁○○涉犯刑法第三百零五條恐嚇罪及同
    法第二百七十七條第一項傷害罪，暨被告乙○○、丙○○均
    涉犯同法第二百七十七條第一項之傷害罪，一併向本院聲請
    以簡易判決處刑；然本案實查有應為不受理判決諭知暨不另
    為不受理判決諭知之情形（均詳如後述），依刑事訴訟法第
    四百五十二條、第四百五十一條之一第四項第三款規定，本
    案自不宜逕以簡易判決處刑，爰職權改依通常程序進行審理
    ，俾其程序之適法。
貳、實體事項
一、有罪之部分（被告丁○○被訴部分）：
  (一)證據能力
    本案當事人雙方對各自所提出證據資料之證據能力，俱無爭
    執（參見本院準備程序筆錄及審判筆錄）；兼以本院審酌證
    人即告訴人乙○○、丙○○於檢察官偵查中所證，概係經檢
    察官告以偽證罪之處罰規定以後，始具結陳述，此有檢察官
    訊問筆錄暨證人結文在卷可考，是其任意性自已足供擔保；
    兼之未見檢察官有何違法取供而不具信用性之情事，堪認證
    人即告訴人乙○○、丙○○於檢察官偵查時之所證，「非顯
    不可信」，依刑事訴訟法第一百五十九條之一第二項規定，
    自宜例外賦予其證據適格之地位，認有證據能力，而得作為
    本案之證據。
  (二)事實認定
    上開事實，除據被告丁○○於本院審理時坦承在卷（本院審
    判筆錄第2 頁、第4 頁），並經證人即告訴人乙○○、丙○○於檢察官偵查中結證綦詳（偵卷第36頁、第37頁、第53頁
    、第148 頁）。勾稽以觀，堪認被告丁○○於本院審理時之
    任意性自白，與事實相符，堪可採信。綜上，本案事證明確
    ，被告如本判決事實欄所載之恐嚇犯行，洵堪認定。
  (三)論罪科刑
    核被告所為，係犯刑法第三百零五條之恐嚇罪。本院審酌被
    告妄圖藉諸恐嚇之不法手段，以達其迫使乙○○出面之目的
    ，手段殊無足取，法紀觀念淡薄，惟慮及其業於本院審理時
    坦承犯行、勇於承認錯誤之犯後態度，及乙○○因聽聞上開
    言詞所可能產生之心理負擔等一切情狀，量處如主文所示之
    刑，併諭知易科罰金之折算標準。又被告前未曾受有期徒刑
    以上刑之宣告，復查無不良前科素行，此有臺灣高等法院被
    告前案紀錄表在卷可稽，本次純因一時失慮，致罹刑章，犯
    後復已知悛悔，並已與告訴人乙○○、丙○○達成和解，此
    亦有本院95年度基簡字第423 號卷附之調解人受交付調解事
    件和解議妥要點1 份在卷可考，經此科刑教訓，信當知所警
    惕，而無再犯之虞，因認所受刑之宣告，以暫不執行為適當
    ，爰併宣告緩刑二年，以勵來茲，用啟自新。
  (四)公訴意旨雖另以：被告丁○○基於傷害人身體之概括犯意，
    先於94年6月13日下午5時許，在基隆市中正公園，以牙齒咬
    囓告訴人乙○○之胸口，使告訴人乙○○受有右側前胸壁咬
    傷3X 4公分之傷害；又在如本判決事實欄所載時、地，先與
    告訴人丙○○發生肢體拉扯，使告訴人丙○○受有左前臂挫
    傷3.5X2 公分之傷害，再與步出宅邸以查其究竟之告訴人乙○○發生扭打，並以牙齒咬囓告訴人乙○○之右手大拇指，
    使告訴人乙○○受有右大拇指裂傷2X0.1 公分之傷害，而另
    連續涉犯刑法第二百七十七條第一項之傷害罪嫌云云。然按
    告訴乃論之罪，告訴人於第一審辯論終結前得撤回告訴；又
    告訴經撤回者，應諭知不受理之判決，刑事訴訟法第二百三
    十八條第一項、第三百零三條第三款分別定有明文。查本件
    告訴人乙○○、丙○○告訴被告傷害案件，檢察官認係觸犯
    刑法第二百七十七條第一項之傷害罪嫌，依同法第二百八十
    七條前段規定，須告訴乃論。茲因雙方業已達成和解，告訴
    人乙○○、丙○○並於本院簡易庭訊問時，當庭撤回告訴（
    參見本院95年度基簡字第423 號卷附之訊問筆錄），按諸前
    開說明，本院本應就此諭知公訴不受理；惟起訴即原聲請簡
    易判決處刑意旨既認為此部分與前揭經本院認定為有罪之被
    告恐嚇犯行間，有裁判上一罪之牽連犯關係，爰不就此另為
    不受理判決之諭知。
二、不受理之部分（被告乙○○、丙○○被訴部分）：
  (一)公訴意旨略以：被告乙○○、丙○○於如本判決事實欄所載
    時、地，基於共同傷害人身體之犯意聯絡，與告訴人丁○○
    發生肢體拉扯及扭打，使告訴人丁○○受有頭部外傷、右眼
    鈍挫傷併結膜下出血及頸部挫傷疑頸椎半脫位等傷害，因認
    被告乙○○、丙○○涉犯刑法第二百七十七條第一項之傷害
    罪嫌云云。
  (二)按告訴乃論之罪，告訴人於第一審辯論終結前得撤回告訴；
    又告訴經撤回者，應諭知不受理之判決，刑事訴訟法第二百
    三十八條第一項、第三百零三條第三款分別定有明文。
  (三)查本件告訴人丁○○告訴被告乙○○、丙○○傷害案件，檢
    察官認係觸犯刑法第二百七十七條第一項之傷害罪嫌，依同
    法第二百八十七條前段規定，須告訴乃論。茲因雙方業已達
    成和解，告訴人丁○○並於本院簡易庭訊問時，當庭撤回告
    訴（參見本院95年度基簡字第423 號卷附之訊問筆錄），按
    諸前開說明，本件即應判決不受理，並不經言詞辯論，逕為
    被告乙○○、丙○○不受理之諭知。
據上論斷，應依刑事訴訟法第四百五十二條、第二百九十九條第
一項前段、第三百零三條第三款、第三百零七條，刑法第三百零
五條、第四十一條第一項前段、第七十四條第一款，罰金罰鍰提
高標準條例第一條前段、第二條，判決如主文。
本案經檢察官甲○○到庭執行職務。
中    華    民    國    95    年    6     月    20    日
                  刑事第三庭審判長法  官  王福康
                                  法  官  何怡穎
                                  法  官  王慧惠
以上正本證明與原本無異。
對於本件判決如有不服，應於收受送達後10日內，向本院提出上
訴書狀，上訴於臺灣高等法院，並按他造當事人之人數附具繕本
。
中    華    民    國    95    年    6     月    20    日
                                  書記官  王一芳
附錄論罪法條：
中華民國刑法第305條
以加害生命、身體、自由、名譽、財產之事，恐嚇他人致生危害
於安全者，處 2 年以下有期徒刑、拘役或 300 元以下罰金。


司法院資訊處製作；財團法人民間司法改革基金會備份。
